臺灣桃園地方法院刑事判決
111年度審交訴字第133號
公  訴  人  臺灣桃園地方檢察署檢察官
被      告  劉得權


上列被告因過失致死案件，經檢察官提起公訴（111年度調偵字
第681號），被告於準備程序對被訴事實為有罪之陳述，本院合
議庭裁定由受命法官獨任行簡式審判程序，並判決如下：
    主  文
劉得權犯過失致人於死罪，處有期徒刑柒月。
    事實及理由
一、本案犯罪事實及證據，除證據部分補充「被告劉得權於本院
    準備程序及審理時之自白」、「桃園市政府警察局大園分局
    現場勘察採證紀錄表」、「桃園市政府警察局大園分局大園
    交通分隊道路交通事故肇事人自首情形紀錄表」外，餘均與
    臺灣桃園地方檢察署檢察官起訴書之記載相同，茲引用如附
    件。
二、論罪科刑
　㈠核被告劉得權所為，係犯刑法第276條之過失致人於死罪。
　㈡被告於肇事後，於犯罪未被有偵查權之機關或公務員發覺前
    ，即向據報前往現場處理之警員承認為肇事者，有桃園市政
    府警察局大園分局大園交通分隊道路交通事故肇事人自首情
    形紀錄表在卷可參（見相卷第61頁），應認其已符合自首要
    件，爰依刑法第62條前段規定，減輕其刑。
　㈢爰以行為人之責任為基礎，審酌被告騎乘普通重型機車行經
    本案丁字岔路口，超速行駛，而未減速慢行，且疏未注意車
    前狀況，並隨時採取必要之安全措施即貿然直行行駛，為本
    案事故肇事之原因，並造成被害人梁勝榮因本件車禍受有上
    開傷害死亡之結果，以及告訴人及其他被害人家屬永遠無法
    彌補之傷痛，所生損害非輕；考量被告於本院審理時終能坦
    承犯行，態度尚非至劣，惟因與告訴人就調解或和解條件未
    有共識，致雙方未能達成調解或和解，兼衡其犯罪動機、目
    的、手段、被告之過失程度、被告於警詢自述之大學畢業智
    識程度、於本院審理時自述受傷後僅能從事零工、經濟狀況
    不佳、需扶養父親等之身體及家庭經濟狀況、告訴人到庭陳
    述之意見等一切情狀，量處如主文所示之刑。
  ㈣至被告前固未曾因故意犯罪受有期徒刑以上刑之宣告，有臺
    灣高等法院被告前案紀錄表在卷足憑，然考量被告並未與被
    害人家屬達成和解，亦未見被告有何具體作為彌補其所造成
    之損害，於本院準備程序時表示僅能在我的能力範圍內與告
    訴人和解，我目前三餐都有問題（見本院卷第43頁），而依
    告訴人於本院所陳：從父親過世到現在過了快1年，期間經
    檢察官安排調解有見過被告1次面，從中沒有感覺到被告之
    誠意或任何一句道歉，雖然覺得被告不是壞人，但一直沒有
    得到被告的道歉，希望被告可以得到應有的處罰等語（見本
    院卷第37頁），可見被告迄未獲得被害人家屬原諒，倘對被
    告為緩刑之諭知，恐有傷被害人家屬及一般人對於法院及法
    律之感情認知，故認本案尚不宜給予緩刑之宣告，併此敘明
    。
據上論斷，應依刑事訴訟法第273條之1第1項、第299條第1項前
段、第310條之2、第454條第2項，判決如主文。
本案經檢察官周欣蓓提起公訴，檢察官吳亞芝到庭執行職務。
中　　華　　民　　國　　111 　年　 　10  　月　　28　 日
                  刑事審查庭  法  官  李敬之  
以上正本證明與原本無異。　　　　　　　　　
如不服本判決應於收受判決後20日內向本院提出上訴書狀，並應
敘述具體理由。其未敘述上訴理由者，應於上訴期間屆滿後20日
內向本院補提理由書（均須按他造當事人之人數附繕本）「切勿
逕送上級法院」。
                              書記官  陳俐蓉
中　　華　　民　　國　　111 　年　　10　　月　　28　　日
附錄本案論罪科刑依據之法條：
中華民國刑法第276條
因過失致人於死者，處5年以下有期徒刑、拘役或50萬元以下罰
金。
附件：
臺灣桃園地方檢察署檢察官起訴書
                                    111年度調偵字第681號
　　被　　　告　劉得權　
上列被告因過失致死案件，業經偵查終結，認應提起公訴，茲將
犯罪事實及證據並所犯法條分敘如下：
　　　　犯罪事實
一、劉得權於民國110年10月19日上午8時許，騎乘車牌號碼000-
    0000號普通重型機車，沿桃園市觀音區忠富路崙坪段由觀音
    往中壢方向行駛，於同日上午8時9分許，行經觀音區忠富路
    崙坪段與崙坪六路交岔路口時，本應注意車前狀況，隨時採
    取必要之安全措施，且應注意行車速度應依速限標誌或標線
    規定行駛，不得超速，又依當時天候晴、日間自然光線、柏
    油路面乾燥、無缺陷、無障礙物、視距良好等情，並無不能
    注意之情形，竟疏於注意及此，適有梁勝榮騎乘車牌號碼00
    0-000號普通重型機車沿同向行駛在劉得權前方，梁勝榮欲
    左轉至崙坪六路時，劉得權避煞不及，自後追撞，致梁勝榮
    人、車倒地，受有頭部外傷，致外傷性顱內出血，經送往聯
    新國際醫院急救，仍於同日下午3時55分許死亡。
二、案經梁勝榮之女梁雅雯告訴並經本署檢察官相驗後自動檢舉
    偵辦。
　　　　證據並所犯法條
一、上揭犯罪事實，業據被告劉得權於警詢及偵查中坦承不諱，
    核與告訴人梁雅雯於警詢及偵查中指訴情節相符，並有道路
    交通事故現場圖及道路交通事故調查報告表㈠、㈡、聯新國際
    醫院診斷證明書、桃園市政府車輛行車事故鑑定會桃市鑑字
    第1108182號函暨所附鑑定意見書各乙份及現場暨監視錄影
    畫面翻拍照片附卷可稽；而本件車禍被害人梁勝榮因此受傷
    死亡，亦經本署檢察官督同法醫相驗屬實，製有勘驗筆錄及
    相驗屍體證明書各1份可憑。又按汽車行駛時，駕駛人行車
    速度應依速限標誌或標線規定行駛，不得超速，且駕駛人應
    隨時採取必要之安全措施，道路交通安全規則第93條第1項
    、第94條第3項訂有明文，查本件依前開情形，並無不能注
    意之情事，被告竟超速且疏未注意車前狀況，被害人之死亡
    結果與本件事故有相當因果關係，是被告犯嫌應堪認定。
二、核被告所為，係犯刑法第276條之過失致死罪嫌。又被告於
    車禍發生後，於職司偵查機關未發覺其過失傷害犯罪之前，
    即向前往處理之警員坦承為肇事人，自首而接受裁判，此有
    道路交通事故肇事人自首情形紀錄表乙紙在卷可證，請依刑
    法第62條前段之規定，審酌是否減輕其刑。
三、依刑事訴訟法第251條第1項提起公訴。
　此　致
臺灣桃園地方法院
中　　華　　民　　國　 111　　年　　4 　　月　　21　　日
                              檢  察  官  周欣蓓
本件證明與原本無異　　　　　　　　　　　　　　　　　　　
中　　華　　民　　國　 111　　年　　4 　　月　　29　　日
　　　　　　　　　　　　　　　書  記  官  康詩京